最　高　行　政　法　院　裁　定
                                     100年度裁字第1816號
上  訴  人　林寶專
被 上訴 人　新北市政府稅捐稽徵處
代　表　人　許慈美
上列當事人間地價稅事件，上訴人對於中華民國100年3月29日臺
北高等行政法院100年度簡字第67號判決，提起上訴，本院裁定
如下：
　　主  文
上訴駁回。
上訴審訴訟費用由上訴人負擔。
　　理  由
一、按對於適用簡易程序之裁判提起上訴或抗告，須經本院許可
    ，且該許可以訴訟事件所涉及之法律見解具有原則性者為限
    ，行政訴訟法第235條定有明文。所謂訴訟事件涉及之法律
    見解具有原則性，係指該事件所涉及之法律問題意義重大，
    而有加以闡釋之必要情形而言，如對於行政命令是否牴觸法
    律所為之判斷，或原高等行政法院就同類事件所表示之法律
    見解與其他高等行政法院或本院所表示之見解互相牴觸，有
    由本院統一法律解釋適用之必要情形屬之。
二、緣上訴人所有坐落改制前（下同）臺北縣新店市○○段○○
    ○段243-7、243-407、243-408、243-542地號及順安段824
    、825、827、827-1地號等8筆土地，經被上訴人所屬新店分
    處以一般用地稅率核定民國98年地價稅新臺幣474,537元。
    上訴人不服，以其中243-407、243-408地號等2筆土地（下
    稱系爭土地）非屬法定空地且有供公共通行使用之事實，應
    予減免地價稅，申請復查結果，未獲變更，提起訴願，亦遭
    決定駁回，遂提起行政訴訟，經原審法院判決駁回後，提起
    上訴。
三、本件上訴人對於臺北高等行政法院100年度簡字第67號判決
    ，提起上訴，係以：原審法院對於臺北縣新店市○○段○○
    ○段243、243-7、119、243-8地號之建物基地分割、合併及
    地政機關登記事項過程未詳加調查，顯有再調查必要性。臺
    北縣政府對於75店使字1479號使用執照之建物基地認定前後
    不一，而原判決就此為選擇性之採信，有失公正性；92變使
    店字261號使用執照上也僅記載臺北縣新店市○○路29、31
    號建物基地為243-407地號，該土地面積有5,223平方公尺，
    遠大於75店使字1479號之建物基地面積3,894.58平方公尺，
    並無法定空地不足之虞，又該建物於地政主管單位登載標示
    建址只有同段243-407地號，稅捐機關罔顧本系爭案之事實
    ，而以部分函文為課稅依據，有欠公平；再原處分機關以75
    店使字1479號課稅，違反中央法規標準法第18條及第21條規
    定；原處分機關尚以無證據力並以作廢之使用執照內容、所
    載之事項核課上訴人系爭土地地價稅不合法；另原審法院就
    系爭土地為「原75店使字1479號建物基地地號及配置圖之範
    圍」為理由而據為判決駁回之原因之一，但疏漏未調查即未
    審酌上訴人所提調查事項等語。惟上訴人前揭上訴意旨所陳
    ，核屬上訴人執其一己主觀見解，而就原審取捨證據、認定
    事實之職權行使，指摘原判決不當，並無該訴訟事件涉及之
    法律見解具有原則性，需由本院加以闡釋必要之情形，上訴
    人提起上訴，不合前揭規定，不應許可，其上訴為不合法，
    應予駁回。
四、據上論結，本件上訴為不合法，依行政訴訟法第249條第1項
    前段、第104條、民事訴訟法第95條、第78條，裁定如主文
    。
中　　華　　民　　國　　100　 年　　7　　 月　　28　　日
                    最高行政法院第五庭
                        審判長法官　藍　獻　林
                              法官　廖　宏　明
                              法官　姜　素　娥
                              法官　林　文　舟
                              法官　胡　國　棟

以  上  正  本  證  明  與  原  本  無  異
中　　華　　民　　國　　100　 年　　7　　 月　　28　　日
　　　　　　　　　　　　　　　書記官　阮　思　瑩